臺灣高雄地方法院刑事判決　　　　　　　　　　　　九十一年度訴字第二七七號
　　公　訴　人　臺灣高雄地方法院檢察署檢察官
　　被　　　告　甲○○
右列被告因偽造文書案件，經檢察官聲請簡易判決處刑（九十一年度偵字第六二一五
號），本院鳳山簡易庭認不宜以簡易判決處刑（九十一年度鳳簡字第四八二號），移
由本院刑事庭改依通常程序審理，本院判決如左：
    主  文
甲○○行使偽造公文書，足以生損害於公眾及他人，累犯，處有期徒刑壹年肆月。
偽造之採檢體員乙○○含年月日之職章壹枚、臺灣高雄地方法院檢察署受保護管束人
驗尿手冊上偽造之「採檢體員／９１．３．１４／乙○○」印文壹枚，均沒收。
    事  實
一、甲○○曾於民國八十六年間，因肅清煙毒條例案件，經法院判處有期徒刑一年二
    月確定，並於八十七年十一月七日執行完畢。猶不知悔改，復於九十年間，因施
    用毒品案件，經本院依九十年度毒聲字第二七六九號裁定送觀察、勒戒後，認有
    繼續施用毒品之傾向，本院再依九十年度毒聲字第三五九六號裁定送強制戒治，
    嗣因強制戒治滿三月後成效經評定為合格，乃由本院依九十年度毒聲字第六九一
    四號裁定停止強制戒治，所餘戒治期間，付保護管束，即由臺灣高雄地方法院檢
    察署依法進行保護管束。而甲○○明知臺灣高雄地方法院檢察署所發給之「受保
    護管束人驗尿手冊」公文書，係受保護管束人接受該署不定期採尿交回後，才由
    採檢體員於該紀錄表上蓋用職章，以為當日業已進行採尿之紀錄，詎其於九十一
    年三月十四日至台灣高雄地方法院檢察署報到後，為避免保護管束期間再度為臺
    灣高雄地方法院檢察署採獲有施用毒品陽性反應之尿液，竟同日下午某時，在高
    雄縣大寮鄉○○○路某處，委託不知情之人偽刻採檢體員乙○○之含年月日職章
    一枚，並於九十一年三月十七日晚上某時，在高雄縣大寮鄉○○街一三六號住處
    ，將上開偽造之乙○○職章蓋用於上開受保護管束人驗尿手冊，偽造「採檢體員
    ／９１．３．１４／乙○○」印文一枚，企圖掩飾其未於九十一年三月十四日按
    規定採尿之違規行為，足以生損害於乙○○及臺灣高雄地方法院檢察署對於保護
    管束人保護管束之正確性。嗣因該署採檢體員乙○○於九十一年三月十四日係請
    假未上班，而甲○○於九十一年三月十九日復持上開「受保護管束人驗尿手冊」
    至台灣高雄地方法院檢察署報到時，偽稱其於上開時間確有報到採尿而行使之，
    惟經觀護人核對乙○○出勤紀錄，始查悉上情。並扣得偽造之採檢體員乙○○含
    年月日之職章一枚及臺灣高雄地方法院檢察署受保護管束人驗尿手冊上偽造之「
    採檢體員／９１．３．１４／乙○○」印文一枚。
二、案經臺灣高雄地方法院檢察署檢察官自動檢舉偵查起訴。
    理  由
一、訊據被告甲○○對於上揭犯行坦承不諱，而台灣高雄地方法院檢察署採檢體員乙
    ○○於九十一年三月十四日因請假未至該署上班執行職務，亦有台灣高雄地方法
    院檢察署採檢體室九十一年三月份簽到（退）簿及採檢體室值日人員記錄表各一
    份在卷足憑，此外，復有扣案偽造之採檢體員乙○○含年月日之職章一枚及臺灣
    高雄地方法院檢察署受保護管束人驗尿手冊上偽造之「採檢體員／９１．３．１
    ４／乙○○」印文一枚附卷可佐，足認被告上開自白與事實相符，堪信為真實，
    本件事證明確，被告犯行堪以認定。
二、查臺灣高雄地方法院檢察署所製作之「受保護管束人驗尿手冊」係屬公文書，而
    乙○○之職章係其職務上所使用之印章，應為公印，被告偽造乙○○之職章蓋於
    上開驗尿手冊上，並向該署觀護人提示表明於九十一年三月十四日蓋有乙○○之
    職章，以證明有於該日報到採尿之行為，係犯刑法第二百十六條、第二百十一條
    之行使偽造公文書罪。被告偽造公印後蓋用於公文書上，其偽造公印文、偽造公
    印應分別為偽造公印、偽造公文書所吸收；又其偽造公文書後進而行使，偽造之
    低度行為應為行使之高度行為所吸收，均不另論罪。被告曾於八十六年間，因肅
    清煙毒條例案件，經法院判處有期徒刑一年二月確定，並於八十七年十一月七日
    執行完畢，有臺灣高等法院被告全國前案紀錄表及臺灣高雄地方法院檢察署刑案
    資料查註紀錄表各一件在卷可稽，其於五年之內，再犯本件最重本刑為有期徒刑
    以上之罪，為累犯，應依刑法第四十七條之規定加重其刑。審酌被告未能珍惜國
    家停止強制戒治付保護管束寬典，僅因未能戒斷毒品，為逃避保護管束期間毒品
    尿液之查驗，偽造上開採尿紀錄，足生損害於採檢體員乙○○及臺灣高雄地方法
    院檢察署保護管束之正確性，惟被告犯後坦承犯行，態度尚佳等一切情狀，量處
    如主文所示之刑。至偽造之採檢體員乙○○含年月日之職章一枚，及「臺灣高雄
    地方法院檢察署受保護管束人驗尿手冊表」上偽造之「採檢體員／９１．３．１
    ４／乙○○」印文一枚，均依刑法第二百十九條規定併予宣告沒收。
據上論斷，應依刑事訴訟法第四百五十二條、第二百九十九條第一項前段，刑法第二
百一十六條、第二百十一條、第四十七條、第二百十九條，判決如主文。
本案經檢察官朱秋菊到庭執行職務。
中      華      民      國      九十一    年     十一     月    十一    日
                                  臺灣高雄地方法院刑事庭
                                      法  官  廖建瑜
右正本證明與原本無異。
如不服本判決，應於判決送達後十日內，向本院提出上訴狀。
                                      書記官  王翌翔
中      華      民      國      九十一    年     十一     月    十一    日
附錄本案判決論罪科刑法條：
刑法第二百十一條：
偽造、變造公文書，足以生損害於公眾或他人者，處一年以上七年以下有期徒刑。
刑法第二百十六條：
行使第二百十條至第二百十五條之文書者，依偽造、變造文書或登載不實事項或使登
載不實事項之規定處斷。
